臺灣臺南地方法院民事判決　九十三年度小上字五六號
　　上　訴　人　甲○○
　　被上 訴 人　台南市政府
　　法定代理人　乙○○
　　　　　　　　送達代收人　蘇文奕律師
右當事人間請求給付租金事件，上訴人對於中華民國九十三年十月二十日本院臺南簡
易庭第一審判決（九十三年度南小字第二○二一號）提起上訴，本院判決如左：
    主      文
上訴駁回。
第二審訴訟費用壹仟伍佰元由上訴人負擔。
    理      由
一、按對於小額程序之第一審裁判之上訴或抗告，非以其違背法令為理由，不得為之
    ；其上訴狀內應記載上訴理由，表明原判決所違背之法令及其具體內容，或依訴
    訟資料可認為原判決有違背法令之具體事實；小額訴訟程序之第二審判決，有下
    列情形之一者，得不經言詞辯論為之：一經兩造同意者。二依上訴意旨足認上訴
    為無理由者，民事訴訟法第四百三十六條之二十四第二項、第四百三十六條之二
    十五、第四百三十六條之二十九分別定有明文。
二、經查：
  (一)本件被上訴人於原審起訴請求上訴人給付租金新台幣（下同）九萬三千六百七十
    元，及依附表所示各自附表所載利息起算日起至清償日止，按年息百分之五計算
    之利息，核其訴訟標的金額在十萬元以下，依民事訴訟法第四百三十六條之八第
    一項規定，本件應適用小額訴訟程序，先予敘明。
  (二)上訴意旨略以：原審以上訴人簽具切結書表示願意繳納租金，即認定該切結書係
    租賃契約，據此判決被上訴人勝訴，惟上訴人係接受被上訴人對拆遷攤商之安置
    而使用土地，雙方就土地之使用並無給付租金之約定，被上訴人亦未曾通知上訴
    人有關租金事項，所成立者係借用關係，並非租賃關係，原審誤認為兩造間之租
    賃契約合法成立，顯係適用法規不當。從而，被上訴人不得主張依租賃契約之法
    律關係，請求上訴人給付租金，原審判命上訴人應給付被上訴人租金九萬三千六
    百七十元，及依附表所示各自附表所載利息起算日起至清償日止，按年息百分之
    五計算之利息之判決，顯有錯誤等語。核其上訴理由已就原審判決有何適用法規
    不當為具體之指摘，且亦揭示該法規之內容，足認本件上訴應為合法。
  (三)原審依被上訴人主張之事實，並所提出之收入繳款書、陳情書、台南市政府八十
    二年七月十五日南市工土字第九三二五八號函各一件、切結書二件、認證書、台
    南市政府函稿各一件、證人葉泉林於本院九十三年度南小調字第四五六號案件中
    之證述為證，暨上訴人已於相當時期受合法之通知，而於言詞辯論期日不到場，
    亦未提出準備書狀爭執，依民事訴訟法第二百八十條第三項、第一項視同自認之
    規定，認被上訴人之主張為真正。是以上訴人之主張既經依法認定為真正，則兩
    造間之租賃契約存在，上訴人即負給付租金之責。從而，原審依據租賃契約之法
    律關係，准許被上訴人之請求，命上訴人應給付租金九萬三千六百七十元，及依
    附表所示各自附表所載利息起算日起至清償日止，按年息百分之五計算之利息，
    核其法令適用及判決結果，甚為妥適，上訴人之上訴意旨，顯無理由。
三、綜上所述，原判決認事用法，核無違背法令之情事，上訴意旨表明原判決所違背
    之法令及內容，洵屬無據，不足採取，其上訴自屬無理由，爰依民事訴訟法第四
    百三十六條之二十九第二款規定，爰不經言詞辯論，駁回其上訴。
四、末按於小額訴訟之上訴程序，法院為訴訟費用之裁判時，應確定其費用額，民事
    訴訟法第四百三十六條之十九第一項、第四百三十六條之三十二第一項規定甚明
    。本件上訴人小額訴訟之上訴，既經駁回，關於第二審訴訟費用自應由上訴人負
    擔。查本件第二審訴訟費用，為上訴裁判費用一千五百元，揆諸前開規定，應由
    上訴人負擔，爰併予確定如主文所示。
五、據上論結，本件上訴顯無理由，依民事訴訟法第四百三十六條之二十九第二款、
    第四百三十六條之三十二第二項、第四百四十九條第一項、第七十八條，判決如
    主文。
中　　　華　　　民　　　國　　九十三　　年　　 十二　　 月 　　十三　 　日
                              臺灣臺南地方法院民事第三庭
~B審判長法　官　張季芬
~B　　　法　官　高如宜
~B　　　法　官　郭貞秀
右為正本係照原本作成。
本判決不得上訴。
中　　　華　　　民　　　國　　九十三　　年　　 十二　　 月　　 十三　 　日
~B　    法院書記官　李榮杰
